【裁判字號】    89,易,26
【裁判日期】    890321
【裁判案由】    毒品危害防制條例
【裁判全文】
臺灣士林地方法院刑事判決                            八十九年度易字第二六號
    公  訴  人  臺灣士林地方法院檢察署檢察官
    被      告  甲○○
右列被告因違反毒品危害防制條例案件，經檢察官提起公訴（八十八年度毒偵緝字第
一０一號），及移送併辦（八十八年度毒偵字第三○八○、二九七一號、八十九年度
毒偵字第一三號），本院判決如左：
    主  文
甲○○連續施用第二級毒品，累犯，處有期徒刑柒月。
扣案之專供施用毒品器具吸食器四組、玻璃球吸食管三支、安非他命三包（各淨重○
點九二公克、○點○五公克、Ｏ‧二公克）、含安非他命殘渣大分裝袋一個、含安非
他命殘渣小分裝袋五個、含安非他命之殘渣袋一個均沒收銷燬；燈泡二個、分裝勺一
支、打火機一個，分裝袋八個、分裝鏟一支、分裝容器一支、玻璃球一個均沒收。
    事  實
一、甲○○曾於民國八十五年間因違反麻醉藥品管理條例案件，經臺灣板橋地方法院
    判處有期徒刑十月，於八十六年四月三日執行完畢；又於八十六年間再違反麻醉
    藥品管理條例案件，經同法院判處有期徒刑七月，於八十七年十月二日執行完畢
    ；又因施用毒品案件，經依臺灣板橋地方法院先後二次裁定送觀察、勒戒後，均
    認無繼續施用毒品之傾向，分別由臺灣板橋地方法院檢察署檢察官分別於八十七
    年九月二十一日、八十八年六月二十九日，各以八十七年度偵字第一九二○七及
    八十八年度偵緝字第九二Ｏ號處分不起訴確定在案。詎仍不知悔改，又基於概括
    犯意，自八十八年七月間起至八十八年十二月二日止，連續在台北縣三重市○○
    街九號四樓住處、或台北市公共廁所，施用第二級毒品安非他命，為警分別於八
    十八年七月二十一日凌晨三時許，在台北市○○區○○路、民權西路口查獲，且
    扣得其所有專供施用毒品器具吸食器乙組；於同年八月十四日凌晨二時許，在台
    北市大同區○○○路、民權西路口查獲，且當場扣得第二級毒品安非他命一包（
    淨重○點九二公克）、甲○○帶同警方至伊上開住處，扣得安非他命一包（淨重
    ○點○五公克）、專供施用毒品器具吸食器乙組、玻璃球吸食管三支；於同年十
    一月二十日晚間七時許，在台北縣三重市○○街五十五巷六十五號六樓查獲，且
    扣得其所有專供施用毒品器具吸食器乙組、含安非他命殘渣大分裝袋一個、含安
    非他命殘渣小分裝袋五個、、燈泡二個、分裝勺一支、打火機一個；於同年十二
    月二日晚間十時許，在台北縣三重市○○街九號四樓查獲，且扣得第二級毒品安
    非他命（淨重Ｏ‧二公克）、專供施用毒品器具吸食器一組、含安非他命之殘渣
    袋一個，及其所有供吸食安非他命使用之分裝袋八個、分裝鏟一支、分裝容器一
    支、玻璃球一個等物。
二、案經台北市政府警察局中山分局報請臺灣士林地方法院檢察署檢察官偵查起訴及
    移送併案審理。
    理  由
一、右開事實，業據被告甲○○於本院審理時坦承不諱，而被告多次為警查獲當日所
    採尿液，經送驗結果呈安非他命陽性反應，亦有法務部調查局八十八年九月六日
    八八陸字第八八○六一六三九號檢驗通知書、台北市立療養院八十八年八月二十
    三日煙毒檢驗報告書一張及台北縣衛生局八十八年十二月九日北縣衛六字第七五
    ○五四號尿液煙毒檢驗成績書一紙在卷可稽，而扣案之顆粒經初步鑑驗結果亦係
    安非他命，亦有初步鑑驗報告單二張在卷可佐，並有如事實欄所詳載之吸食器乙
    組等物扣案可證。又被告前因施用第二級毒品案件，先後經送觀察、勒戒後，均
    認無繼續施用毒品之傾向，分別由台灣板橋地方法院檢察署處分不起訴處分確定
    在案，亦有台灣士林地方法院檢察署刑案資料查註紀錄表在卷可憑。是其三犯施
    用第二級毒品罪，罪證明確，應予依法論科。
二、核被告所為，係犯毒品危害防制條例第十條第二項之施用第二級毒品罪。其持有
    第二級毒品安非他命及專供施用毒品器具之低度行為，應為施用毒品之高度行為
    所吸收，不另論罪。又其先後多次施用毒品之行為，時間緊接，犯意概括，犯罪
    構成要件相同，為連續犯，應依刑法第五十六條之規定論以一罪，並加重其刑。
    移送併辦部分與本件已起訴部分為連續犯裁判上一罪之關係，本院自得併予審理
    。又查被告有事實欄所載之犯罪科刑執行情形，有台灣高等法院被告全國前案紀
    錄表在卷可稽，其受有期徒刑之執行完畢後，五年以內再犯有期徒刑以上之本罪
    ，為累犯，應依法遞予加重其刑。爰審酌被告前已有吸用安非他命之犯行，並經
    觀察勒戒後，竟又再度施用，顯見其意志不堅，及其犯罪之動機、對身體健康所
    生之危害與犯後態度等一切情狀，量處如主文所示之刑。扣案如事實欄所示之安
    非他命，含安非他命殘渣大分裝袋一個、含安非他命殘渣小分裝袋五個、含安非
    他命之殘渣袋一個，其中之安非他命與分裝袋無法析離，均係屬毒品、吸食器四
    組、玻璃球吸食管三支均係專供施用毒品之器具，依毒品危害防制條例第十八條
    第一項前段之規定宣告沒收銷燬之。另燈泡二個、分裝勺一支、打火機一個，分
    裝袋八個、分裝鏟乙支、分裝容器乙支、玻璃球一個係被告所有供吸食安非他命
    之用，尚非專供施用毒品之器具，爰依刑法第三十八條第一項第二款宣告沒收。
據上論斷，應依刑事訴訟法第二百九十九條第一項前段，毒品危害防制條例第十條第
二項、第十八條第一項前段，刑法第十一條、第五十六條、第四十七條，判決如主文
。
本案經檢察官李學玨到庭執行職務。
中      華      民      國      八十九      年    三    月    二十一    日
                                  臺灣士林地方法院刑事第二庭
                                          法  官  趙  文  卿
右正本證明與原本無異。
如不服本判決，應於判決送達後十日內，向本院提出上訴狀。
                                          書記官  吳  雅  菁
中      華      民      國      八十九      年    三    月    二十三    日
附錄本案論罪科刑法條全文
毒品危害防制條例第十條第二項：
  施用第二級毒品者，處三年以下有期徒刑。


司法院資訊處製作；財團法人民間司法改革基金會備份。
